臺灣彰化地方法院彰化簡易庭民事判決
111年度彰簡字第518號
原      告  臺灣中小企業銀行股份有限公司

法定代理人  林謙浩  
訴訟代理人  劉芸慈  
被      告  李宥盛  


上列當事人間請求清償債務事件，本院於民國111年12月6日言詞
辯論終結，判決如下：
    主      文
被告應給付原告新臺幣壹拾壹萬伍仟貳佰壹拾肆元，及如附表所
示利息、違約金。
訴訟費用由被告負擔。
本判決得假執行。但被告如以新臺幣壹拾壹萬伍仟貳佰壹拾肆元
為原告預供擔保，得免為假執行。
    事實及理由
壹、程序部分：
    按訴狀送達後，原告不得將原訴變更或追加他訴，但擴張或
    減縮應受判決事項之聲明者，不在此限，民事訴訟法第255
    條第1項第3款定有明文。本件原告於起訴後，就部分遲延利
    息予以變更如附表編號2「逾期利息計算」欄所示（見本院
    卷第56頁），核原告上開訴之變更，係屬減縮應受判決事項
    之聲明，合於上揭規定，應予准許。
貳、實體部分：
一、原告主張：被告分別於民國109年5月25日、110年6月21日向
    原告各申請新臺幣（下同）100,000元之貸款（借款期間分
    別自109年5月26日起至112年5月26日止、以及110年6月21日
    起至113年6月21日止），利息按指標利率「中華郵政股份有
    限公司二年期定儲機動利率」加計年息1%計息（原為1.845%
    ，嗣調整為1.97%），以上借款自實際撥款日起，前6個月按
    月付息，自第7個月起，依年金法計算，按月攤還本息，如
    被告未按期清償，即喪失期限利益，所有債務視為全部到期
    ，除按約定利率計付遲延利息外，逾期在6個月以內部分，
    按上開利率10%，超過6個月者，按上開利率20%加計違約金
    ，每次違約狀態最高連續收取期數為9期。惟被告已多期未
    依約履行還款，經原告於111年8月8日發函催告未果，迄今
    尚餘115,214元及利息、違約金仍未清償，爰依消費借貸之
    法律關係提起本件訴訟。並聲明：如主文第1項所示。
二、被告則以：同意原告之請求，惟需待其出監後始能還款等語
    ，資為抗辯（被告未為任何聲明）。
三、得心證之理由：
（一）按當事人於言詞辯論時為訴訟標的之捨棄或認諾者，應本
      於其捨棄或認諾為該當事人敗訴之判決，民事訴訟法第38
      4條定有明文。被告對於原告依訴之聲明所為關於某法律
      關係之請求，於法院行言詞辯論時為承認者，即生訴訟法
      上認諾之效力，法院應不待調查原告請求之訴訟標的之法
      律關係果否存在，逕以認諾為該被告敗訴判決之基礎（最
      高法院85年度台上字第153號民事判決意旨參照）。
（二）經查，原告主張前開事實，業據其提出與所述相符之勞工
      紓困貸款契約、撥還款明細查詢單、勞動部111年7月1日
      函、催告函及郵件回執等件為憑，並據被告於言詞辯論時
      就原告主張之訴訟標的為認諾（見本院卷第64頁），本院
      自應本於其認諾為被告敗訴之判決。
四、綜上所述，原告依消費借貸之法律關係，請求被告給付如主
    文第1項所示，為有理由，應予准許。
五、本件原告勝訴部分係就民事訴訟法第427條適用簡易程序所
    為被告敗訴之判決，依同法第389條第1項第3款規定，爰依
    職權宣告假執行；另依同法第392條第2項之規定，依職權宣
    告被告如預供擔保，得免為假執行。
六、訴訟費用負擔之依據：民事訴訟法第78條。　　
中　　華　　民　　國　　111 　年　　12　　月　　20　　日
        　　　　　彰化簡易庭  法  官　黃英豪
以上正本係照原本作成。
如不服本判決，須於判決送達後20日內，向本院提出上訴狀。（
須按他造當事人之人數附繕本）。如委任律師提起上訴者，應一
併繳納上訴審裁判費。
中　　華　　民　　國　　111 　年　　12　　月　　20　　日
                              書記官  張莉秋            　　        

　　　　　　　　　　　

【附表】
編號 本金 （新臺幣） 逾期利息計算 違約金計算 1 35,212元 自民國111年7月26日起至清償日止，按年息1.97%計算之利息。 自民國111年8月27日起至清償日止，逾期在6個月以內者，按左列利率10%，逾期超過6個月者，按左列利率20%計算之違約金，每次違約狀態最高連續收取期數為9期。 2 80,002元 自民國111年6月21日起至111年6月22日止，按年息1.845%計算之利息；暨自111年6月22日起至清償日止，按年息1.97%計算之利息。 自民國111年7月22日起至清償日止，逾期在6個月以內者，按左列利率10%，逾期超過6個月者，按左列利率20%計算之違約金，每次違約狀態最高連續收取期數為9期。